臺灣士林地方法院交通事件裁定　　　　96年度交聲字第1154號
原處分機關　臺北市交通事件裁決所
異　議　人
即受處分人　甲○○
上列異議人即受處分人因違反道路交通管理處罰條例案件，對於
臺北市交通事件裁決所中華民國96年8 月6 日所為之處分（原處
分案號：北市裁二字第裁22-AEW005560號、第裁22-AEW005561號
）聲明異議，本院裁定如下：
    主  文
異議均駁回。
    理  由
一、按駕駛人騎乘機器腳踏車，不在規定車道行駛者，處新臺幣
    （下同）600 元以上1800元以下罰鍰，並記違規點數1 點。
    再按汽車駕駛人，駕駛汽車有違反道路交通管理處罰條例之
    行為，經交通勤務警察或依法令執行交通稽查任務人員制止
    時，不聽制止或拒絕停車接受稽查而逃逸者，除按各該條規
    定處罰外，處3,000 元以上6,000 元以下罰鍰，並記違規點
    數1 點，道路交通管理處罰條例第45條第13款、第60條第1
    項及同條例第63條第1 項第1 款分別定有明文。
二、原處分意旨略以：異議人即受處分人甲○○，於民國96年6
    月18日下午18時28分許，騎乘車號CRZ-358 號重機車違規行
    駛於臺北市○○○路○ 段由東往西方向之禁行機車車道，其
    上開違規行為，經在場值勤員警鳴笛並以指揮棒示意異議人
    停車受檢，惟異議人復不聽從指揮，拒絕停車接受稽查而加
    速逃逸，經警掣單逕行舉發「機車行駛禁行車道」、「違反
    處罰條例之行為員警鳴笛攔查停靠路旁後，又加速由忠孝西
    路1 段往西逃逸拒絕接受稽查」之違規，爰依道路交通管理
    處罰條例第45條第13款、第60條第1 項規定，分別裁處罰鍰
    600 元及3,000 元，並分別依同條例63條第1 項第1 款，各
    記違規點數1 點。
三、聲明異議意旨略以：伊於舉發日期當天與友人下午2 點至宜
    蘭遊玩，因當天適逢端午節連續假期，恐行駛雪山隧道塞車
    ，故改走新店到北宜公路，並於下午3 點40分左右抵達新店
    麥當勞用餐，途中並在坪林加油站附近休息，之後繼續駕車
    前往宜蘭，嗣於晚上6 點30分在羅東市場剪髮後，即離開宜
    蘭返回台北，伊於當日並未行經臺北市○○○路云云。
四、本院查：
(一)異議人上開違規事實，有臺北市政府警察局舉發違反道路交
    通管理事件通知單2 紙附卷可稽，並經證人即現場舉發本件
    違規之台北市政府警察局中正一分局交通隊警員李振生到庭
    結證稱：「（請陳述舉發經過。）96年6 月18日下午5 時至
    7 時我執行交通勤務，在忠孝西路天成飯店附近東往西方向
    ，於18時30分左右的時候，有壹台機車由忠孝西路一段東往
    西方向行駛，該路段禁行機車，所以我上前攔停，該機車騎
    士假意要停靠路邊，我要上前去跟他講話的時候，他加速往
    忠孝西路東往西方向逃逸，我記下對方車號，依法舉發。」
    （見本院96年10月26日訊問筆錄第2 頁）等語明確。經核證
    人李振生係就案發當日親身經歷之舉發經過作證，所證內容
    ，就其目擊異議人違規情節及舉發經過敘述詳確，並無瑕疵
    ，顯非一般憑空捏造證詞可擬，且證人與異議人原不相識，
    2 人間並無怨恨仇隙，此為異議人所是認，故證人要無設詞
    誣陷異議人違規，進而招致偽證重罪之可能及必要，是其證
    詞應屬可信。參以證人目睹異議人違規行駛禁行機車道後，
    將其攔停時距離異議人約4 、5 公尺，並於駕駛人逃逸後將
    違規車輛之號碼記下，經比對廠牌、形式、顏色相符後始舉
    發，亦據證人李振生結證明確。是依證人陳述取締當時所處
    之角度、位置及過程，顯示其特別謹慎確認駕駛人之違規行
    為無誤後始掣單舉發，衡情，當無誤認異議人違規事實之虞
    。且異議人其所有之機車未於舉發期間借予他人使用，亦經
    異議自承在卷，堪認應無因機車借予他人使用而由他人駕駛
    違規之情事。綜上，異議人確有原處分所指之交通違規事實
    ，應甚明確，堪予認定。
(二)異議人雖執前詞否認違規事實，並到庭稱：「（你說你在96
    年6 月18日去宜蘭，為何記得如此清楚？）.... ， 我是下
    午2 時從石牌出發，出發時我載著郭慧娟，我和郭慧娟約在
    石牌捷運站見面，出發之後先去桃園龜山觀音寺拜拜，然後
    直接從龜山交流道上中山高速公路，就從新店交流道下來，
    因為我走錯方向，之後我走北宜公路方向，到坪林休息站的
    時候我們有休息，下車去便利商店買煙，..... ，到達後大
    概是4 點多，.... ， 大約6 點的時候我找了一間理髮廳剪
    頭髮，我朋友郭慧娟就去買名產，在6 點半左右剪完頭髮，
    我們就開車回台北，.... ， 中間車子沒電，6 點半要離開
    的時候發現車子發不動，本來我要請我表姊夫來載我，後來
    我找了一部計程車幫我接電，這2-3 小時中我都在那裡等，
    .... 。 」等語（見本院同上訊問筆錄第4 頁），復庭呈發
    票2 紙以佐其說，並聲請傳喚證人即於案發當時同車之友人
    郭慧娟到庭作證，而訊據證人郭慧娟雖到院為有利異議人之
    作證稱：「（你們的行程如何？）當天12時左右我跟他約在
    北投，靠近石牌捷運站，受處分人開車，我們先去龜山拜拜
    ，之後走北宜，我們本來要走雪山，但因為怕塞車，所以走
    北宜，2 時多的時候到新店的一家麥當勞稍做休息，後來直
    接開到宜蘭羅東，有在石碇那裡的加油站休息，在7-11買東
    西，到羅東之後逛一逛，他到羅東夜市剪頭髮，剛好就是他
    被舉發的那個時候，大概在9 時多離開宜蘭回台北，因為我
    們四處去逛，還有去北城那裡，中間車子沒有故障，回到台
    北我不大記得幾點了，回台北走哪一條路我不大記得，我們
    在羅東有逛夜市、還有再（在）礁溪泡湯、泡湯地點我不大
    記得。」等語（見本院同上訊問筆錄第5 頁），然核其所證
    內容，就當日何時自台北石牌捷運站駕車前往宜蘭、途中究
    於坪林抑或石碇附近之便利商店購煙、駕車返回台北時車輛
    有無故障等節，均與異議人所述之情節顯有不符，衡情如該
    等情節確係渠等經歷之事實，要不致有此出入，是證人郭慧
    娟所證內容，應係出於迴護異議人之詞，自無足採。至異議
    人所提出之發票2 紙，其上雖載有96年6 月18日分別於台北
    縣坪林鄉及宜蘭消費之事實，然僅憑上開發票，尚難認定消
    費之人為何人，無法據以認定異議人之前開車輛於舉發之時
    間未行經違規地點，從而，自難採為有利於異議人之證據，
    附此敘明。
(三)綜上，本件異議人確有原處分書認定之上開交通違規事實，
    堪予認定，異議人上開所辯，要無足採。原處分機關以本案
    違規事實明確，依道路交通管理處罰條例第45條第13款、第
    60條第1 項規定，分別裁處罰鍰600 元及3,000 元，並分別
    依同條例63條第1 項第1 款，各記違規點數1 點，於法並無
    不合，本件異議為無理由，應予駁回。
據上論斷，應依道路交通案件處理辦法第19條，裁定如主文。
中    華    民    國    96    年    11    月   8      日
                  刑事第六庭法  官  許永煌
以上正本證明與原本無異。
如不服本裁定應於送達後5日內向本院提出抗告狀。
                            書記官  陳淑琪
中　　華　　民　　國　　96　　年　　11　　月　　8 　　日
